【裁判字號】    97,交抗,427
【裁判日期】    970807
【裁判案由】    聲明異議
【裁判全文】
臺灣高等法院高雄分院刑事裁定         97年度交抗字第427號
抗  告  人
即受處分人  甲○○
上列抗告人因交通違規聲明異議案件，不服臺灣高雄地方法院中
華民國97年6 月30日裁定（97年度交聲更一字第13號），提起抗
告，本院裁定如下：
    主  文
抗告駁回。
    理  由
一、抗告意旨略以：抗告人甲○○是以出租計程車為業，於96年
    4 月18日晚上7 時21分許，抗告人甲○○將上開營業小客車
    停放在高雄市○○區○○路與大成街口，是在等候向抗告人
    甲○○租車的人，當時車子熄火並沒有移動及無營業之事實
    ，竟遭員警開單舉發單，為此，高雄市政府於96年5 月8 日
    以高市府交裁字第32B00000000 號、第32B00000000 號裁決
    書，認定抗告人「只領有普通駕照而駛駛汽車營業」，及「
    計程車駕駛人不依規定辦理執業登記」，而違反道路交通管
    理處罰條例第22條第1 項第1 款、第36條第2 項之規定，而
    裁罰異議人1,800 元罰鍰、吊銷駕駛執照等處分，容有錯誤
    ，且當時車輛並未放在計程車招呼站之停車格內，而是放在
    停車格外等人，因裁定有錯鋘，為此提起抗告等語。
二、經查：證人即舉發之警員趙榮通於原審審理時陳稱：我當天
    和黃小隊長一起執行晚上7 點到9 點的安程專案，我們到高
    雄市○○路與大成街口的計程車招呼站去臨檢，甲○○的計
    程車是停在招呼站的第1 台，車頂有亮空車的標誌，甲○○
    當時坐在駕駛座上，玻璃窗有搖下來，引擎是熄火的，黃小
    隊長請甲○○出示證件，甲○○只有出示普通小客車的駕照
    、行照，但是沒有計程車的職業登記證，我就據實開單舉發
    ，甲○○的車子後面還有停2 台排班的計程車，我們也都有
    一併臨檢，甲○○說他沒有開車，我也有跟甲○○解釋說依
    照道路交通管理處罰條例，計程車只要停在招呼站，就算熄
    火也視同營業，而且甲○○的車頂又亮空車的燈，表示甲○
    ○是在等客人，在我印象中甲○○並沒有說他在那裡等人來
    向他租車子等語（見原審交聲更一卷第28、29頁），又抗告
    人甲○○有自承將上開349-XF號營業自小客車停放在五福路
    與大成街口的計程車招呼站等語（見原審交聲更一卷第12頁
    ），衡諸常情，倘抗告人甲○○確實在等候承租之計程車司
    機前來取車，豈有將該車停放在計程車招呼站之理，況且該
    車後面仍有其他營業自小客車在現場排班等候，抗告人甲○
    ○若在該處臨時停車，亦影響其他營業自小客車等候載客，
    再者，計程車之車頂燈可由駕駛者控制開啟與熄滅，於夜間
    行駛時，為招徠客人，會將營業燈開啟，若不營業則無開啟
    營業燈之必要，此為常人均知之理，又抗告人甲○○於被查
    獲時及提出異議是均未言及是在那裡等人來向伊租車子（見
    聲明異議狀及交通違規陳述單及查詢單，即原審96年度交聲
    字第420 號卷第2 、17頁），益徵抗告人甲○○所辯其只是
    在招呼站等候租車的人，並無營業之行為云云，顯與事實不
    符，殊難採信。至證人周德義於原審審理時雖具結證稱：96
    年4 月18日晚上8 點半，我和甲○○約在五福路與大成街口
    ，要向甲○○租車等語（見原審交聲更一卷第20、21頁），
    因抗告人甲○○在原先聲明異議狀及交通違規陳述單及查詢
    單2 書狀內，均未言及是在那裡等人來向伊租車子，從而證
    人周德義前開所稱有約定要向抗告人甲○○租車，應是嗣後
    勾串迴護之詞，亦非可採。是應認抗告人甲○○本次確有「
    只領有普通駕照而駕駛汽車營業」，及「計程車駕駛人不依
    規定辦理執業登記」情事。又抗告人甲○○前另於96年2 月
    16日下午5 時15分許，因未向警察機關辦理執業登記，領取
    登記證即行執業，為警以高市警交字第B00000 000號通知單
    舉發，並已繳納罰鍰1,500 元，業經抗告人甲○○坦承在卷
    （見原審交聲更一卷第30頁），並有該次違規查詢報表在卷
    可憑（見本院96年度交抗字第163 號卷第22-1頁）。按汽車
    駕駛人持普通駕駛執照，駕駛營業汽車營業者，處1,800 元
    以上3,600 元以下罰鍰；計程車駕駛人，未向警察機關辦理
    執業登記，領取執業登記證，即行執業者，處新臺幣1,500
    元以上3,600 元以下罰鍰；計程車駕駛人，不依規定辦理執
    業登記，經依前項處罰仍不辦理者，吊銷其駕駛執照，道路
    交通管理處罰條例第22條第1 項第1 款、第36條第1 項、第
    2 項分別定有明文。從而原處分機關以抗告人甲○○有2 次
    只領有普通駕照而駕駛汽車營業，及計程車駕駛人不依規定
    辦理執業登記經予處罰仍不辦理，依据道路交通管理處罰條
    例第36條第2 項之規定，裁處吊銷其小客車駕駛執照，於法
    核無不合，原審駁回其聲明異議，並無違誤，抗告人甲○○
    仍執陳詞提起抗告，為無理由，應予駁回。
三、據上論結，應依道路交通案件處理辦法第26條，刑事訴訟法
    第412 條裁定如主文。
中    華    民    國    97    年    8     月    7     日
                    刑事第六庭    審判長法  官  王憲義
                                        法  官  邱永貴
                                        法  官  張盛喜
以上正本證明與原本無異。
不得再抗告。
中    華    民    國    97    年    8     月    7     日
                                        書記官  黃一秋


司法院資訊處製作；財團法人民間司法改革基金會備份。
